臺灣高雄地方法院民事判決
111年度訴字第1064號
原      告  黃文位  
訴訟代理人  曾金章  
被      告  張蕙蘭  

            張䕒鎂  

            龔張照桂

            張國隆  
            張林盞  
            張國昌  

            張國禎  

            黃文信  

            黃瀞慧  
            黃麗惠  
            黃麗錦  

            黃麗香  
            黃筠倫  

            崔崇羔  

            張志豪  



            張金珠  
            林張美麗
            張宇湄  

            張淑貞  
            張銀城  
            張富美  
            程秀雲  
            張欣惠  
            張萍    
追加被告    張信郎  
            張博昊  
            張清諒  
            張裕豐  
            張慈雲  
            張信堅  
            張信誠  
            張裕榮  
            張裕煜  
上列當事人間請求分割共有物事件，本院判決如下：
    主  文
原告關於附表一編號10、11、20、21、22所示土地之訴駁回。
訴訟費用由原告負擔。 
    理  由
一、按原告之訴，有下列各款情形之一者，法院得不經言詞辯論
    ，逕以判決駁回之。但其情形可以補正者，審判長應定期間
    先命補正：一、當事人不適格或欠缺權利保護必要。二、依
    其所訴之事實，在法律上顯無理由；前2項情形，原告之訴
    因逾期未補正經裁判駁回後，不得再為補正，民事訴訟法第
    249條第2項、第3項分別定有明文。又請求分割共有物之訴
    ，為固有必要共同訴訟，須共有人全體參與訴訟，其當事人
    之適格始無欠缺。如有當事人不適格之情形，法院即不得對
    之為實體上之裁判。而當事人之適格為權利保護要件之一，
    如有欠缺，應認原告欠缺權利保護要件，法院自應認其訴為
    無理由，以判決駁回之。
二、經查，本件原告請求裁判分割如附表一所示土地，惟原告未
    對附表一編號10、11、20、21、22所示土地之全體共有人起
    訴，經本院於民國111年9月30日裁定命原告於裁定送達翌日
    起10日內補正，該裁定已於111年10月4日送達原告（見本院
    卷第61頁送達回證），但原告逾期迄今仍未補正附表一編號
    10、11、20、21、22所示土地全體共有人之起訴（詳附表二
    所示），致該部分之訴於當事人適格有所欠缺，故原告訴請
    裁判分割附表一編號10、11、20、21、22所示土地，因當事
    人不適格且未於期限內補正，爰依首揭規定，不經言詞辯論
    ，逕以判決駁回原告之訴。
三、依民事訴訟法第249條第2項、第78條，判決如主文。
中　　華　　民　　國　　111 　年　　11　　月　　8 　　日
                  民事第四庭 法　官 徐彩芳
以上正本係照原本作成。
如對本判決上訴，須於判決送達後20日內向本院提出上訴狀。如
委任律師提起上訴者，應一併繳納上訴審裁判費。　　　
中　　華　　民　　國　　111 　年　　11　　月　　8 　　日
                             書記官 吳綵蓁
附表一（高雄市大寮區之土地）：
編號 地號 面積（平方公尺） 起訴之權利範圍 １ 會結北段92地號 4,770.13 全部 ２ 會結北段93地號 1,881.46 全部 ３ 會結北段122地號 2,875.3 全部 ４ 會結北段124地號 58.47 全部 ５ 潮寮南段772地號 573.88 全部 ６ 潮寮南段773地號 535.54 全部 ７ 潮寮南段774地號 6,170.39 全部 ８ 潮寮南段775地號 176.43 全部 ９ 會結南段295-1地號 613.49 146/150 １０ 會結南段294地號 102.06 2/9 １１ 會結南段299地號 39.39 2/9 １２ 會結南段361地號 669.25 1/4 １３ 會結南段362地號 260.69 1/4 １４ 會結南段362-1地號 575.18 1/4 １５ 會結南段363地號 110.39 1/4 １６ 會結南段364地號 512.44 1/4 １７ 會結南段367地號 414.72 1/4 １８ 會結南段368地號 1,122.14 1/4 １９ 會結南段369地號 1,467.67 1/4 ２０ 會結北段716地號 97.13 2/10 ２１ 會結北段792-1地號 266.9 2/10 ２２ 會結北段792-2地號 210.63 2/10 

附表二
編號 地號 共有人 是否追加為本件當事人 備註 10 會結南段294地號 張麗桂 未追加    龔張照桂 是    張蕙蘭 是    張䕒鎂 是    張信郎 是    張慈雲 是    張信堅 是    張信誠 是    張仁從 未追加    張進士 未追加    張淵樑 未追加    張水火 未追加    張水鵬 未追加    張國隆 是    張清諒 是    張清峰 未追加    張秀菊 未追加    張秀花 未追加    黃文位(原告) 是    黃文信 是    黃瀞慧 是    黃麗惠 是    黃麗錦 是    黃麗香 是    黃筠倫 是    崔崇羔 是    張富美 是    張金珠 是    張銀釗 是 張銀釗於109年3月29日死亡，其繼承人為被告張志豪、張金珠、林張美麗、張宇湄、張淑貞、張銀城、張富美，本即為共有人。   林張美麗 是    張宇湄 是    張銀春 是 張銀春於110年9月25日死亡，其繼承人為被告程秀雲、張欣惠、張萍，皆已追加為本件當事人。   張淑貞 是    張志豪 是    張銀城 是    張林盞 是    張陳艷秋 未追加    張博昊 是    張簡錦雀 未追加    張永陸 未追加  11 會結南段299地號 張麗桂 未追加    龔張照桂 是    張蕙蘭 是    張䕒鎂 是    張信郎 是    張慈雲 是    張信堅 是    張信誠 是    張仁從 未追加    張進士 未追加    張淵樑 未追加    張水火 未追加    張水鵬 未追加    張國隆 是    張清諒 是    張清峰 未追加    張秀菊 未追加    張秀花 未追加    黃文位(原告) 是    黃文信 是    黃瀞慧 是    黃麗惠 是    黃麗錦 是    黃麗香 是    黃筠倫 是    崔崇羔 是    張富美 是    張金珠 是    張銀釗 是 張銀釗於109年3月29日死亡，其繼承人為被告張志豪、張金珠、林張美麗、張宇湄、張淑貞、張銀城、張富美，本即為共有人。   林張美麗 是    張宇湄 是    張銀春 是 張銀春於110年9月25日死亡，其繼承人為被告程秀雲、張欣惠、張萍，皆已追加為本件當事人。   張淑貞 是    張志豪 是    張銀城 是    張林盞 是    張陳艷秋 未追加    張博昊 是    張簡錦雀 未追加    張永陸 未追加  20 會結北段716地號 張民 未追加    張先智 未追加    張先通 未追加    龔張照桂 是    張蕙蘭 是    張䕒鎂 是    張國隆 是    張慈雲 是    張水火 未追加    張水信 未追加    張水鵬 未追加    張清峰 未追加    張秀菊 未追加    張秀花 未追加    黃文位(原告) 是    黃文信 是    黃瀞慧 是    黃麗惠 是    黃麗錦 是    黃麗香 是    黃筠倫 是    崔崇羔 是    張富美 是    張金珠 是    張銀釗 是 張銀釗於109年3月29日死亡，其繼承人為被告張志豪、張金珠、林張美麗、張宇湄、張淑貞、張銀城、張富美，本即為共有人。   林張美麗 是    張宇湄 是    張銀春 是 張銀春於110年9月25日死亡，其繼承人為被告程秀雲、張欣惠、張萍，皆已追加為本件當事人。   張淑貞 是    張志豪 是    張銀城 是    張陳艷秋 未追加    張正宏 未追加    張正明 未追加  21 會結北段792-1地號 張民 未追加    張先智 未追加    張先通 未追加    龔張照桂 是    張蕙蘭 是    張䕒鎂 是    張國隆 是    張慈雲 是    張水火 未追加    張水信 未追加    張水鵬 未追加    張清峰 未追加    張秀菊 未追加    張秀花 未追加    黃文位(原告) 是    黃文信 是    黃瀞慧 是    黃麗惠 是    黃麗錦 是    黃麗香 是    黃筠倫 是    崔崇羔 是    張富美 是    張金珠 是    張銀釗 是 張銀釗於109年3月29日死亡，其繼承人為被告張志豪、張金珠、林張美麗、張宇湄、張淑貞、張銀城、張富美，本即為共有人。   林張美麗 是    張宇湄 是    張銀春 是 張銀春於110年9月25日死亡，其繼承人為被告程秀雲、張欣惠、張萍，皆已追加為本件當事人。   張淑貞 是    張志豪 是    張銀城 是    張陳艷秋 未追加    張正宏 未追加    張正明 未追加  22 會結北段792-2地號 張民 未追加    張先智 未追加    張先通 未追加    龔張照桂 是    張蕙蘭 是    張䕒鎂 是    張國隆 是    張慈雲 是    張水火 未追加    張水信 未追加    張水鵬 未追加    張清峰 未追加    張秀菊 未追加    張秀花 未追加    黃文位(原告) 是    黃文信 是    黃瀞慧 是    黃麗惠 是    黃麗錦 是    黃麗香 是    黃筠倫 是    崔崇羔 是    張富美 是    張金珠 是    張銀釗 是 張銀釗於109年3月29日死亡，其繼承人為被告張志豪、張金珠、林張美麗、張宇湄、張淑貞、張銀城、張富美，本即為共有人。   林張美麗 是    張宇湄 是    張銀春 是 張銀春於110年9月25日死亡，其繼承人為被告程秀雲、張欣惠、張萍，皆已追加為本件當事人。   張淑貞 是    張志豪 是    張銀城 是    張陳艷秋 未追加    張正宏 未追加    張正明 未追加